臺灣高等法院臺南分院民事裁定
110年度勞抗字第4號
抗  告  人  奈米趨勢科技有限公司
法定代理人  楊瑞健  
上列抗告人因與相對人黃俊庭、黃俊瑋、程蕙雯間請求給付職業
災害補償金事件，聲請訴訟救助，對於中華民國110年4月29日臺
灣臺南地方法院所為裁定（110年度救字第29號），提起抗告，
本院裁定如下： 
    主  文
抗告駁回。
抗告訴訟費用由抗告人負擔。
    理  由
一、抗告意旨略以：相對人以遺屬身分，請求伊給付訴外人黃榮
    清之職業災害死亡補償金，因黃榮清之死亡，經勞動部勞工
    保險局審查核定係因普通疾病並非職業病所致，又伊黃榮清
    每月按實領薪資新臺幣4萬5,800元投保勞工保險，並無短報
    之違法行為，伊自不負職業災害補償之義務，原裁定准許訴
    訟救助，顯有違誤，爰依法提起抗告，求為廢棄原裁定等語
    。
二、按當事人無資力支出訴訟費用者，法院應依聲請，以裁定准
    予訴訟救助，民事訴訟法第107條第1項前段定有明文。法律
    扶助法第63條則規定：「經分會准許法律扶助之無資力者，
    其於訴訟或非訟程序中，向法院聲請訴訟救助時，除顯無理
    由者外，應准予訴訟救助，不受民事訴訟法第108條規定之
    限制」。是凡經財團法人法律扶助基金會各分會依法律扶助
    法之規定准許扶助者，除該訴訟顯無理由外，其聲請訴訟救
    助者，法院應准予訴訟救助。
三、經查：本件相對人就其與抗告人間請求給付職業災害補償事
    件，向財團法人法律扶助基金會臺南分會申請法律扶助，經
    該分會審查結果認相對人之資力符合扶助之標準而准予扶助
    ，且本件相對人提起本件訴訟，依本院調閱臺灣臺南地方法
    院110年度勞補字第9號卷宗審閱結果，認其業已敘明起訴理
    由，且通觀該案卷證資料，形式上審查，尚難遽認相對人之
    訴係顯無勝訴之望，其聲請訴訟救助，與法定要件相符，原
    裁定依上開規定准予訴訟救助，並無違誤。抗告人上開抗告
    理由，均係對相對人所提本案訴訟有無理由為抗辯，屬實體
    調查審理之範圍，非本院所得審究，抗告意旨指摘原裁定不
    當，聲明廢棄原裁定，並無理由，應駁回其抗告。
四、據上論結，本件抗告為無理由，依民事訴訟法第495條之1第
    1項、第449條第1項、第95條、第78條，裁定如主文。
中　　華　　民　　國　　110 　年　　6 　　月　　4 　　日
                  勞動法庭      審判長法  官  吳森豐

                                      法  官  孫玉文

                                      法  官  郭貞秀
上為正本係照原本作成。
本裁定除以適用法規顯有錯誤為理由外，不得再抗告。如提再抗
告，應於收受送達後十日內向本院提出再抗告狀（須附繕本），
並繳納再抗告費新台幣一千元。
提起再抗告應委任律師或具有律師資格之人之委任狀；委任有律
師資格者，另應附具律師資格證書及釋明委任人與受任人有民事
訴訟法第466條之1第1項但書或第2項所定關係之釋明文書影本。
中　　華　　民　　國　　110 　年　　6 　　月　　4 　　日

                                      書記官  蘇玟心
【附註】
民事訴訟法第495條之1第2項準用同法第466條之1第1、2項規定
：
⑴對於第二審判決上訴，上訴人應委任律師為訴訟代理人。但上
  訴人或其法定代理人具有律師資格者，不在此限。
⑵上訴人之配偶、三親等內之血親、二親等內之姻親，或上訴人
  為法人、中央或地方機關時，其所屬專任人員具有律師資格並
  經法院認為適當者，亦得為第三審訴訟代理人。
民事訴訟法第466條之2第1項：
上訴人無資力委任訴訟代理人者，得依訴訟救助之規定，聲請第
三審法院為之選任律師為其訴訟代理人。